---
output: github_document
---

<!-- README.md is generated from README.Rmd. Please edit that file -->

```{r, include = FALSE}
knitr::opts_chunk$set(
  collapse = TRUE,
  comment = "#>",
  fig.path = "README-"
)
```

# stp25output

Die Scripten dienen der Erstellung von Reports als HTML aber auch von PDF ueber knit.
Zum Teil handelt es sich um modifizerte Funktionen von  R2HTML, texreg und htmlTable.

Overview
--------


* Initialisiert von neuen Projekten
   + `Projekt()` und `End()` Initialisiert ein neues Projekt und aufruf der HTML-Seite mit Hilfe von R2HTML.
   + `HTML_Start()` und `HTML_End()` Wie Projekt aber ohne den ganzen Überhau von R2HTML.
* Text und Tabellen-Formatierung
   + `Output` Erstellt Tabellen
   + `Text`, `HTML_P` und `HTML_...` Schreibt HTML Text.

* Hilfsfunktionen
   + `SaveDate` Speichert Bilder in den Arbeitsfolder.
   +  `fix_irgendwas`  Repariert Levels und Labels und Zahlen fuer die Ausgabe.
   +  `set_my_options` und `get_my_options` Formatierungs-Optionen


### Usage

```{r, results='markup'}
# devtools::install_github("stp4/stp25output")
require(stpvers)
Projekt("", "Beispiel Projekt")
set_my_options(prozent=list(digits=c(1,0), style=2))
 

# Optionen format:  HTML, Spin, Knit, Rpres oder Text
APA2(.~ gruppe , hkarz, caption="Deskriptive Analyse")

End()

```


```{r, include = FALSE}

df1 <- data.frame(
term = c("A", "B", "C", "D"),
n = c(23, 14, 56, 2),
m = c("4.7 (2.4)", "4.1 (2.3)", "8.9 (3.6)", NA)
)



```




```{r}
 knitr::kable(
          df1, row.names = FALSE,
          format = "pandoc" 
        )
```



```{r}

knitr::kable(
  df1, row.names = FALSE,
  format = "markdown" 
)

```


```{r}
 knitr::kable(
          df1, row.names = FALSE,
          format = "pandoc" 
        )
```


```{r df-default}
#+ 
df1 %>% Output()


df1 %>% Output(output=TRUE)

df1 %>% Output(output=FALSE)

```




```{r df-false ,  results='asis'}

df1 %>% Output(output="html")

```



```{r df-text, results='markup'}
#+
df1 %>% Output(output="text")

```

```{r,  results='asis'}
 
df1 %>% Output(output="markdown")
```

