---
output: github_document
---

<!-- README.md is generated from README.Rmd. Please edit that file -->

```{r, include = FALSE}
knitr::opts_chunk$set(
  collapse = TRUE,
  comment = "#>",
  fig.path = "README-"
)
```

# stp25output

Die Scripten dienen der Erstellung von Reports als HTML aber auch von PDF ueber knit.
Zum Teil handelt es sich um modifizerte Funktionen von Hmisc, car, reshape2,  R2HTML, texreg oder htmlTable.

Overview
--------


-   `Projekt` und `End` Initialisiert ein neues Projekt und aufruf der HTML-Seite.
-   `Output` Erstellt Tabellen
-   `Text`, `HTML_P` und `HTML_...` Schreibt HTML Text.
-   `SaveDate` Speichert Bilder in den Arbeitsfolder.
-    `fix_irgendwas`  Repariert Levels und Labels und Zahlen fuer die Ausgabe.
-   `set_my_options` und `get_my_options` Formatierungs-Optionen


### Usage

```{r}
# devtools::install_github("stp4/stp25output")
require(stp25vers)
set_my_options(prozent=list(digits=c(1,0), style=2))
get_my_options()$apa.style$prozent
 
#Projekt("html", "Beispiel Projekt")
Projekt("", "Beispiel Projekt")
APA2(.~ gruppe , hkarz, caption="Deskriptive Analyse")

End()

```


