---
output: github_document
---

<!-- README.md is generated from README.Rmd. Please edit that file -->

```{r setup, include = FALSE}
knitr::opts_chunk$set(
  collapse = TRUE,
  comment = "#>",
  fig.path = "README-"
)

require(stpvers)
```

# stp25output

Die Scripten dienen der Erstellung von Reports als HTML aber auch von PDF ueber knit.
Zum Teil handelt es sich um modifizerte Funktionen von  R2HTML, texreg und htmlTable.

Overview
--------


* Initialisiert von neuen Projekten
   + `Projekt()` und `End()` Initialisiert ein neues Projekt und aufruf der HTML-Seite mit Hilfe von R2HTML.
   + `HTML_Start()` und `HTML_End()` Wie Projekt aber ohne den ganzen Überhau von R2HTML.
* Text und Tabellen-Formatierung
   + `Output` Erstellt Tabellen
   + `Text`, `HTML_P` und `HTML_...` Schreibt HTML Text.

* Hilfsfunktionen
   + `SaveDate` Speichert Bilder in den Arbeitsfolder.
   +  `fix_irgendwas`  Repariert Levels und Labels und Zahlen fuer die Ausgabe.
   +  `set_my_options` und `get_my_options` Formatierungs-Optionen



## Output formats

File | Type    | Parameter       | which_output()
-----|---------|-----------------|--------------
r    |         |                 | text
r    | Projekt("html")        |  | html
r    | spin    | html_document   | markdown_html
r    | spin    | pdf_document    | latex
r    | spin    | word_document   | docx
Rmd  |     | html_document   | markdown_html
Rmd  |     | pdf_document    | latex
Rmd  |     | word_document   | docx
Rmd  |     | beamer   | latex
Rmd  |     | github_document   | markdown_html



## Projekt

Initialisieren eines Projektes. 

```{r}
# devtools::install_github("stp4/stp25output")
get_my_options()$output
which_output()
Projekt("md", "Beispiel Projekt",
        datum = date(),
        fig_folder = "Fig",
        html_folder = "Results",
        OutDec = NULL,
        contrasts =  c("contr.Treatment", "contr.poly")
        )
get_my_options()$output
which_output()

set_my_options(prozent=list(digits=c(1,0), style=2))
set_lattice_ggplot()
# Optionen format:  HTML, Spin, Knit, Rpres oder Text
APA2(.~ gruppe , hkarz, caption="Deskriptive Analyse")

End()

```



### Usage



data.frame()

```{r output-data-frame, results='asis'}
get_my_options()$output
which_output()
 
dat<- data.frame(
term = c("A", "B", "C", "D"),
n = c(23, 14, 56, 2),
m = c("4.7 (2.4)", "4.1 (2.3)", "8.9 (3.6)", NA)
) 

dat  %>% Output("data.frame()")
 

```






```{r output-matrix, results='asis'}

matrix(c("a1","a2",3,4,5,6),
                nrow=2, byrow=TRUE,
                dimnames=list(gender=c("M", "F"),
                              party=c( "Dem", "Ind", "Rep")))  #%>% Output("matrix()")

as.table(matrix(c("a1","a2",3,4,5,6),
                 nrow=2, byrow=TRUE,
                 dimnames=list(gender=c("M", "F"),
                               party=c( "Dem", "Ind", "Rep")))) %>% Output("as.table()")




```



```{r , results='asis'}
 
Tabelle2(hkarz,  tzell, lai, gruppe, APA=TRUE )


```

```{r, results='asis'}
res<-  Tabelle(hkarz,  tzell, lai, gruppe, APA=TRUE)
Output(res, add_row =c("<b>Erste Zeile</b>" = 1, "Dritte Zeile" = 3) )
```





```{r}
get_my_options()$output
which_output()

```


```{r, include = FALSE}

df1 <- data.frame(
  term = c("A", "B", "C", "D"),
  n = c(23, 14, 56, 2),
  m = c("4.7 (2.4)", "4.1 (2.3)", "8.9 (3.6)", NA)
)



```





```{r df-default}
#+ 
df1 %>% Output()


df1 %>% Output(output=TRUE)

df1 %>% Output(output=FALSE)

```




```{r df-false, results='asis'}

df1 %>% Output()

```



```{r df-text, results='markup'}

df1 %>% Output(output="text")

```

```{r,results='asis'}

df1 %>% Output(output="markdown")
```


##  xtable()

Ist eine Package zum Erstellen von HTML und latex.
Convert an R object to an xtable object, which can then be printed as a LaTeX or HTML table

```{r, results='asis'}
 
require(xtable)
data(tli)
## Demonstrate aov
fm1 <- aov(tlimth ~ sex + ethnicty + grade + disadvg, data = tli)
fm1.table <- xtable(fm1)

Output(fm1.table)


```


```{r , results='markup'}

fm2 <- lm(tlimth ~ sex*ethnicty, data = tli)
fm2b <- lm(tlimth ~ ethnicty, data = tli)

#Output(xtable(anova(fm2b, fm2)), output="md")

```



##  knitr::kable


```{r}
knitr::kable(
  df1, row.names = FALSE,
  format = "pandoc" 
)
```



```{r}

knitr::kable(
  df1, row.names = FALSE,
  format = "markdown" 
)

```


```{r}
knitr::kable(
  df1, row.names = FALSE,
  format = "pandoc" 
)
```












## Grafik settings


```{r}
require(stpvers)
set.seed(2)
n <- 20 * 3 * 2
DF <- data.frame(
  n = runif(n, min = 1, max = 5),
  e = runif(n, min = 1, max = 5),
  o = runif(n, min = 1, max = 5),
  g = runif(n, min = 1, max = 5),
  a = runif(n, min = 1, max = 5),
  treatment = gl(3, n / 3, labels = c("UG1", "UG2", "KG"))[sample.int(n)],
  sex = gl(2, n / 2, labels = c("male", "female"))
)

```

```{r fig-default, fig.height=3, fig.width=4}
set_lattice()
bwplot2(e ~ treatment,
        DF,
        groups = sex,
        auto.key = list(columns = 2))
```




```{r fig-ggplot, fig.height=3, fig.width=4}

set_lattice_ggplot()
bwplot2(e ~ treatment,
        DF,
        groups = sex,
        auto.key = list(columns = 2))


```



```{r fig-bw, fig.height=3, fig.width=4}
set_lattice_bw()
bwplot2(e ~ treatment,
        DF,
        groups = sex,
        auto.key = list(columns = 2))


reset_lattice()
```




## A few methods for making tables in rmarkdown
Quelle: https://gist.github.com/benmarwick/8ad99f35d5e4caa06492
 
 

https://github.com/yihui/printr
https://github.com/jalapic/simpletable
https://github.com/renkun-ken/formattable
 

```{r}
my_data <- head(iris)
names(my_data) <- c(letters[1:ncol(iris)])
```

```{r results='asis'}
library("knitr")
kable(my_data)
```

```{r results='asis'}
library("xtable")
print(xtable(my_data), type = "html", include.rownames=FALSE, html.table.attributes=list("border='0' cellpadding='5' "))
```

```{r, results = 'asis'}
library(xtable)
print(xtable(my_data), type = 'html')
```

```{r results = 'asis'}
library(xtable)
print(xtable(my_data), type = 'html', html.table.attributes = '')
```

```{r results='asis'}
library("pander")
pandoc.table(my_data)
```

```{r results='asis'}
library("pander")
pandoc.table(my_data, split.cells = 5)
```

```{r, results = 'asis'}
pander::panderOptions('table.split.table', 350)
pander::pandoc.table(my_data, style="rmarkdown")
```

```{}
library("ascii")
print(ascii(my_data), type = 'pandoc')
```

```{r}
library("htmlTable")
htmlTable(my_data, col.rgroup = c("none", "#F7F7F7"))
```

```{r results='asis'}
library(hwriter)
hwrite(my_data, border=0)
```

This one is the most useful, and has a nice guide to customisation here: http://www.ebi.ac.uk/~gpau/hwriter/


```{r results='asis'}
library(hwriter)
cat(
  hwrite(
    my_data,
    border = 0,
    center = TRUE,
    table.frame = 'void',
    width = '300px',
    table.style = 'padding: 50px',
    row.names = FALSE,
    row.style = list('font-weight:bold')
  )
)
```

